【裁判字號】    95,簡上,221
【裁判日期】    951214
【裁判案由】    業務過失致死
【裁判全文】
臺灣新竹地方法院刑事判決             95年度簡上字第221號
上  訴  人
即  被  告  乙○○
上列上訴人即被告因業務過失致人於死案件，不服本院竹北簡易
庭95年度竹北交簡字第387號中華民國95年10月20日第一審簡易
判決（聲請案號：95年度偵字第4402號），提起上訴，本院管轄
第二審之合議庭判決如下：
    主  文
上訴駁回。
乙○○緩刑貳年。
    事實及理由
一、本案經本院合議庭審理結果，認本院第一審判決認事用法及
    量刑均無不當，應予維持。原審判決書所載之事實、證據及
    理由，均與本庭所認定者相同，茲引用之（如附件）。
二、上訴人即被告上訴意旨略以：上訴人即被告於案發後業與被
    害人家屬代表石立銘成立和解，而被告一家6口均賴被告擔
    任司機賺取報酬撫養，而發生本件車禍後被告為公司調職擔
    任內勤工作，收入頓減，而給付被害人家屬之和解金額係向
    他人借貸，需分月償還，如仍須負擔原審所判之易科罰金，
    被告將無法因應，請求宣告緩刑等語。經核原判決並無違誤
    ，量刑亦屬妥適，被告上訴對原審判決認定之犯罪事實表示
    認罪，僅以業與被害人家屬人和解為由請求宣告緩刑，其既
    對前述事實無意見，是其上訴為無理由，應予駁回。
三、末查，上訴人即被告未曾因故意犯罪受有期徒刑以上刑之宣
    告，有臺灣高等法院被告前案紀錄表在卷足按，其因一時失
    慎，致有上開犯行，其經此刑之宣告後當知謹慎行事，信無
    再犯之虞，被告之任職新竹貨運公司（雇主）已於95年7月2
    0日與被害人家屬（石立銘、石立志、及甲○○）代表石立
    銘達成民事上和解，除家屬已受領強制險賠償款新臺幣（下
    同）150萬元、並給付50萬元喪葬費，同時另賠償140萬元予
    被害人家屬等情，此有和解書及彰化銀行匯款回條聯各1份
    附卷可稽，雖告訴人甲○○於本院以電話詢其是否確已收受
    本件和解金時，表示認原審判決有期徒刑5月，可易科罰金
    ，已經很輕，不同意給予被告緩刑等情，此有本院電話紀錄
    表1紙在卷可按，惟本院審酌本件係屬過失案件，且被告前
    未曾有任何刑案紀錄，又就本件被告之雇主已與被害人家屬
    達成民事上和解並已履行等情狀，認本案宣告刑以暫不執行
    為適當，爰併予宣告緩刑2年以鼓勵向上，並啟自新。又上
    訴人即被告行為後，刑法於94年2月2日修正公布，95年7月1
    日施行，有關犯罪在新法施行前，新法施行後，緩刑之宣告
    ，應適用新法第74條之規定（最高法院95年第8次刑事庭會
    議決議意旨參照），併此敘明。
四、據上論斷，應依刑事訴訟法第455條之1第1項、第3項、第37
    3條、第368條，刑法第74條第1項第1款，判決如主文。
本案經檢察官林鳳師到庭執行職務。
中    華    民    國    95    年    12    月    14    日
                  刑事第二庭審判長法  官  汪漢卿
                                  法  官  鄭子俊
                                  法  官  方鴻愷
以上正本證明與原本無異。
不得上訴。
中    華    民    國    95    年    12    月    14    日
                                  書記官  吳美雲
附錄本案論罪科刑法條全文：
刑法第284條第1項：
因過失傷害人者，處6月以下有期徒刑、拘役或5百元以下罰金，
致重傷者，處1年以下有期徒刑、拘役或5百元以下罰金。


司法院資訊處製作；財團法人民間司法改革基金會備份。
